福建高等法院金門分院刑事判決　　　　　94年度上訴字第14號
　　上　訴　人
　　即　被　告　甲○○
　　　　　　　　　　　　7號
　　　　　　　　　　　　現於福建金門監獄執行中
　　指定辯護人　辛銀珍律師
上列上訴人因違反毒品危害防制條例案件，不服福建金門地方法
院94年度訴字第8 號，中華民國94年6 月2 日第一審判決（起訴
案號：福建金門地方法院檢察署94年度偵字第157 號），提起上
訴，本院判決如左：
    主  文
原判決撤銷。
甲○○運輸第一級毒品，累犯，處有期徒刑玖年，扣案第一級毒
品海洛因肆包（總淨重壹佰貳拾玖點玖零公克）、摻有第一級毒
品海洛因之香煙貳支均沒收銷燬之；扣案保鮮膜肆張、透明膠帶
壹條均沒收之。
    事      實
一、甲○○前於民國86年間因麻醉藥品管理條例、肅清煙毒條例
    等案件，經臺灣南投地方法院分別判處有期徒刑7 月、3 年
    2 月，應執行有期徒刑3 年6 月確定，甫於90年5 月30日執
    行完畢（構成累犯）；其明知第一級毒品海洛因業經行政院
    公告列為管制物品，不得運輸、持有之，卻為供己施用之便
    ，仍基於運輸及私運管制物品海洛因之犯意，於94年4 月12
    日下午，由金門前往大陸地區廈門市，在廈門市「蓮花民宿
    」以人民幣5,300 元之價格，向中國大陸不詳姓名年籍男子
    購得海洛因4 包（總淨重129.90公克），並於翌日中午時分
    ，以其所有保鮮膜將購得之海洛因包裹後，再用其所有膠帶
    黏綁於其身體之腰際，再覆以衣物遮掩，另將摻有海洛因之
    香煙二支藏放於右側褲袋內，隨即於同日14時10分在廈門市
    和平碼頭搭乘客輪返回金門，同日15時許抵達金門縣水頭碼
    頭通關檢查時，因神情異常，為警當場查獲，並扣得上開毒
    品海洛因4 包、供包裝用之保鮮膜4 張、透明膠帶1 條、摻
    海洛因毒品之香菸二支。
二、案經行政院海岸巡防署中部地區巡防局移送福建金門地方法
    院檢察署檢察官偵查起訴。
    理      由
一、訊據被告甲○○固坦承上揭事實，惟辯稱海洛因係為自己施
    用，其僅小學畢業，不解「運輸」之意，主觀上並無運輸毒
    品之犯意云云。經查：被告由金門到中國大陸地區廈門市向
    不詳年籍、姓名之大陸男子購買第一級毒品海洛因4 包，並
    用保鮮膜分別包裹後將之黏綁藏匿於腰際，同時自所購得毒
    品取出部分摻入二支香煙內藏放右側褲袋內，夾帶返回金門
    等情，業據被告於檢察官偵查中、原審審理時及本院審理中
    供承不諱，復有法務部調查局94年7 月11日調科壹字第3600
    00013 號鑑定通知書，及扣案海洛因四包（送驗後總淨重12
    9.90公克、純度68.74%，純質淨重89.29 公克）、摻毒品海
    洛因之香煙二支、保鮮膜4 張、透明膠帶1 條在卷可稽，事
    證已經明確。又所謂「運輸」，自文義言之，乃自甲地運送
    至乙地，此為公眾週知之事實行為，被告縱僅小學畢業，然
    其智能正常，自無法推諉不知，所辯其無運輸海洛因之主觀
    犯意云云，顯無足採，事證明確，犯行堪以認定。
二、按「運輸係就其行為而言，不以國外輸入國內或國內輸出國
    外為限，其在國內運送者，亦屬之。」有司法院36年院解字
    第3541號解釋意旨可參；且按「自大陸地區私運物品進入台
    灣地區者，以私運物品進口論」，懲治走私條例第12條定有
    明文。核被告所為，係犯毒品危害防制條例第4 條第1 項之
    運輸第一級毒品罪及懲治走私條例第2 條第1 項之私運管制
    物品進口罪。被告持有海洛因之低度行為為運輸之高度行為
    所吸收，不另論罪。被告係以運輸之單一犯意，同時挾帶海
    洛因四包及摻海洛因之香煙二支入境以供己施用，摻海洛因
    之香煙二支即為起訴效力所及，不能以香煙內海洛因量微，
    而予以割裂，單獨論以持有毒品罪名；又被告以一運輸行為
    ，同時觸犯上開構成要件不相同之罪名，為想像競合犯，應
    依刑法第55條規定，從一重之運輸第一級毒品罪處斷。被告
    前於86年間因麻醉藥品管理條例、肅清煙毒條例等案件，經
    臺灣南投地方法院分別判處有期徒刑7 月、3 年2 月，應執
    行有期徒刑3 年6 月確定，嗣於90年5 月30日執行完畢，有
    臺灣高等法院被告前案紀錄表附卷可按，其於受有期徒刑之
    執行完畢，五年內再犯本案有期徒刑以上之罪，為累犯，應
    加重其刑；又被告陳稱扣案之海洛因係供自己施用，並無其
    他積極事證足資證明被告有意圖將上開毒品海洛因販賣牟利
    之行為，如依毒品危害防制條例第4 條第1 項之死刑或無期
    徒刑之刑，實嫌過重，而有法重情輕之情形，且其係離婚婦
    女，因情緒沮喪而施用毒品，致羅重刑，顯堪憫恕，爰依刑
    法第59條規定，酌量減輕其刑。爰審酌被告之犯罪動機係供
    己施用、犯罪所生之危害輕微、及其家庭情況等一切情狀，
    量處如主文所示之刑。扣案第一級毒品海洛因四包（總淨重
    129.90公克）及摻有海洛因之香煙二支，依毒品危害防制條
    例第18條第1 項前段之規定，宣告沒收銷燬之；而扣案保鮮
    膜4 張、透明膠帶1 條係用於包裹毒品，防止毒品裸露、逸
    出、防潮，並便於攜帶、運輸，乃屬供運輸毒品所用之物，
    均依毒品危害防制條例第19條第1 項規定，宣告沒收之。至
    扣案之手機二支，係被告平時通訊之用，與運輸毒品無關，
    爰不為沒收之宣告。
三、撤銷原審判決之理由：
    原審認被告犯行明確，予以論罪科刑，並非無見，惟本件起
    訴書事實欄已敘及被告挾帶摻海洛因之香煙二支，證據並所
    犯法條欄亦將之列為扣案證物，並請求宣告沒收，足認此部
    分業經起訴，且其同時挾帶海洛包四包，均係供自己施用，
    綜合觀之，均屬運輸之一部分，無從割裂，原判決認此部分
    為被告施用毒品之行為所吸收，且經檢察官另案偵辦中（業
    經金門地方法院檢察署於94年5 月23日為不起訴處分確定）
    ，而不為沒收之宣告，自有未洽。被告上訴否認運輸犯行雖
    無理由，惟原判決既有上開可議，仍應由本院撤銷原判決，
    改判如主文所示。
四、據上論斷，應依刑事訴訟法第369 條第1 項前段、第364 條
    、第299 條第1 項前段，毒品危害防制條例第4 條第1 項、
    第18條第1 項前段、第19條第1 項，懲治走私條例第2 條第
    1 項、第12條，刑法第11條、第47條、第55條、第59條，判
    決如主文。
本案經檢察官王金聰到庭執行職務。
中　　華　　民　　國　九十四　年　　十一　月　二十二　日
                      刑事庭審判長法  官　陳　世　宗
                                  法  官　鄧　振　球
                                  法  官　黃　玉　清
上開正本證明與原本無異。
如不服本判決，應於收受送達後十日內向本院提出上訴書狀，其
未敘述上訴之理由者並得於提起上訴後十日內向本院補提理由書
（均須按他造當事人之人數附繕本）。
                                  書記官　李　麗　鳳
中　　華　　民　　國　九十四　年　　十一　月　二十三　日
附錄：本案論罪科刑法條全文
毒品危害防制條例第4條
製造、運輸、販賣第一級毒品者，處死刑或無期徒刑；處無期徒
刑者，得併科新臺幣一千萬元以下罰金。
製造、運輸、販賣第二級毒品者，處無期徒刑或七年以上有期徒
刑，得併科新臺幣七百萬元以下罰金。
製造、運輸、販賣第三級毒品者，處五年以上有期徒刑，得併科
新臺幣五百萬元以下罰金。
製造、運輸、販賣第四級毒品者，處三年以上十年以下有期徒刑
，得併科新臺幣三百萬元以下罰金。
製造、運輸、販賣專供製造或施用毒品之器具者，處一年以上七
年以下有期徒刑，得併科新臺幣一百萬元以下罰金。
前五項之未遂犯罰之。
懲治走私條例第2條
私運管制物品進口、出口逾公告數額者，處七年以下有期徒刑，
得併科新臺幣三百萬元以下罰金。
以犯前項之罪為常業者，處三年以上十年以下有期徒刑，得併科
新臺幣五百萬元以下罰金。
第一項之未遂犯罰之。
第一項所稱管制物品及其數額，由行政院公告之。
